【裁判字號】    98,訴,2110
【裁判日期】    980624
【裁判案由】    竊盜等
【裁判全文】
臺灣板橋地方法院刑事判決              98年度訴字第2110號
公  訴  人  臺灣板橋地方法院檢察署檢察官
被      告  甲○○
上列被告因竊盜等案件，經檢察官提起公訴（98年度偵字第1339
4 號），被告於準備程序就被訴事實為有罪之陳述，本院合議庭
裁定由受命法官改依簡式審判程序獨任審理，判決如下：
    主  文
甲○○攜帶兇器竊盜，累犯，處有期徒刑拾月，扣案之鉸鏈壹組
、剪刀壹支、老虎鉗子貳支、鋸子壹支、鋸片貳片、六角扳手壹
支、十字螺絲起子壹支、電線剝皮器壹支、手電筒壹支、手套壹
雙與工具袋貳只均沒收。
    事  實
一、甲○○前因竊盜與施用毒品案件，分經臺灣桃園地方法院以
    96年度易字第397 號、96年度壢簡字第579 號、第871 號各
    判處有期徒刑8 月、4 月、4 月確定，另經該院以96年度聲
    減字第4470號裁定減刑為4 月、2 月、2 月，合併定應執行
    有期徒刑7 月確定，此與其另犯施用毒品案件，再經臺灣桃
    園地方法院以96年度壢簡字第1497號判決判處有期徒刑5 月
    確定部分接續執行，於民國98年1 月4 日縮刑期滿執行完畢
    ，詎仍不知悔改，復意圖為自己不法之所有，於98年5 月7
    日1 時許，攜帶其所有對人之生命、身體具有危險性，足以
    為兇器使用之鉸鏈1 組、剪刀1 支、老虎鉗子2 支、鋸子1
    支、鋸片2 片、六角扳手1 支、十字螺絲起子1 支、電線剝
    皮器1 支等工具，前往臺北縣土城市○道○ 號○路北向43.3
    80至43.199公里處，持上述剪刀剪斷竊得交通部臺灣區○道
    ○○○路局北區工程處所管理，用於供應傳輸車道旁路燈於
    夜間所需電力，使往來民眾得藉以視清路況，維護行車安全
    之路燈電纜線2 捆（型號600VXLPE22MM＊5 CPACIFIC 1992
    、總長161 公尺、總重71公斤、價值約新臺幣5 萬4 千元）
    ，損壞原有配置之電纜線，使該段路燈喪失照明功能，致生
    車輛行駛至該路段時之危險，嗣經巡邏員警當場查獲並扣得
    上開物品、於竊取過程中另曾持用之手電筒1 支、手套1 雙
    ，與內裝前開物品之工具袋2 只，而查知上情。
二、案經內政部警政署國道公路警察局第六警察隊報告臺灣板橋
    地方法院檢察署檢察官偵查起訴。
    理  由
一、本案被告甲○○所犯為死刑、無期徒刑、最輕本刑為3 年以
    上有期徒刑以外之罪，其於本院準備程序進行中，就被訴事
    實為有罪之陳述，經法官告知簡式審判程式之旨，並聽取當
    事人之意見後，本院合議庭裁定進行簡式審判程序。又本案
    卷內之物證、書證等證據，依同法第273 條之2 規定，不受
    第159 條第1 項關於傳聞法則規定之限制，依法均有證據能
    力，合先敘明。
二、訊據被告對於上開竊取高速公路該路段車道旁路燈電纜線之
    犯行坦承不諱，又前揭路燈為交通部臺灣區○道○○○路局
    北區工程處所管理此節，另經證人即該處關西工務段幫工程
    司乙○○於警詢及偵查中證述明確，此外，並有扣案之鉸鏈
    1 組、剪刀1 支、老虎鉗子2 支、鋸子1 支、鋸片2 片、六
    角扳手1 支、十字螺絲起子1 支、電線剝皮器1 支、手電筒
    1 支、手套1 雙與工具袋2 只、現場、被告竊得及扣案物品
    照片、贓物認領保管單等資料可為佐證。綜上所述，應認被
    告之自白核與事實相符，得為認定其犯罪之證據，本案被告
    犯罪事證明確，其犯行已堪證明，應予依法論科。
三、論罪科刑部分：
（一）按刑法第185 條第1 項所謂「致生往來之危險」，係採具
      體危險制，祇須損壞、壅塞之行為或其他方法，造成公眾
      往來危險之狀態為已足，不以全部損壞、壅塞或發生實害
      為必要（最高法院79年臺上字第2250號判例參照）。查本
      案被告係竊取前開路段車道旁之路燈電纜線，致原具於夜
      間照明車道，使駕駛人得視清地面路況，確保行車安全等
      功能之路燈喪失其作用，而於高速公路之上速限本較一般
      道路為高，來往車輛車速甚快，憑藉路燈前述功用以維安
      全之需求毋寧更為強烈，被告將原有配置之電纜線剪斷損
      壞竊取得手後，該路段路燈自將因此失其照明作用，致生
      夜間往來車輛行駛之安全上顧慮與危險。從而，本案被告
      竊取路燈電纜線之行為，應該當於刑法第185 條第1 項所
      稱之以其他方法致生往來之危險無疑。
（二）又按刑法第321 條第1 項第3 款之攜帶兇器竊盜罪，係以
      行為人攜帶兇器為其加重要件，此所謂兇器，其種類並無
      限制，凡客觀上足對人之生命、身體、安全構成威脅，具
      有危險性之兇器均屬之，且祇須行竊時攜帶此種具有危險
      性之兇器為已足，並不以攜帶之初有行兇之意圖為必要，
      最高法院79年臺上字第5253號判例可資參照。查本案被告
      竊盜所隨身攜帶之鉸鏈1 組、剪刀1 支、老虎鉗子2 支、
      鋸子1 支、鋸片2 片、六角扳手1 支、十字螺絲起子1 支
      、電線剝皮器1 支等工具，，均屬質地堅硬之金屬製品，
      或甚銳利、或存尖角，有扣案物品照片在卷可參，均足認
      係具有危險性可供作兇器之物，自屬刑法第321 條第1 項
      第3 款所稱之兇器無誤。
（三）是核被告所為上開犯行，係犯刑法第321 條第1 項第3 款
      之攜帶兇器竊盜罪，及刑法第185 條第1 項之妨害公眾往
      來安全罪。被告以一行為犯上開二罪名，為想像競合犯，
      應依刑法第55條規定從一較重之攜帶兇器竊盜罪處斷。又
      查被告前曾因如事實欄所載案件，經判處罪刑確定後並已
      執行完畢，此有臺灣高等法院被告前案紀錄表乙份在卷可
      稽，其於上開有期徒刑執行完畢後5 年內，故意再犯本案
      有期徒刑以上之罪，為累犯，應依刑法第47條第1 項之規
      定加重其刑。
（四）爰審酌被告不思以正當方式取得財物，竟貪圖私慾，出監
      未久便復萌故態，竊取國有財物，且造成往來於該路段用
      路人行車之危險，惡性非輕，足見先前刑之執行尚未能完
      全發揮教化感悟被告之作用，本不宜輕縱，惟念及被告犯
      後坦承全部犯行，態度尚可，及管理單位已領回遭被告竊
      取之物品等情，並考量被告前開竊盜之犯案情節、手段、
      生活狀況、智識程度等一切情狀，量處如主文所示之刑，
      以資懲警。
（五）至於扣案之鉸鏈1 組、剪刀1 支、老虎鉗子2 支、鋸子1
      支、鋸片2 片、六角扳手1 支、十字螺絲起子1 支、電線
      剝皮器1 支、手電筒1 支、手套1 雙與工具袋2 只，均為
      被告所有，且係被告持用供本案犯罪所用之物，業據其供
      明在卷，爰均依刑法第38條第1 項第2 款規定宣告沒收之
      。
據上論斷，應依刑事訴訟法第273 條之1 第1 項、第299 條第1
項前段，刑法第185 條第1 項、321 條第1 項第3 款、第55條、
第47條第1 項、第38條第1 項第2 款，刑法施行法第1 條之1 第
1項、第2項前段，判決如主文。
本案經檢察官蘇振文到庭執行職務。
中    華    民    國    98    年    6     月    24    日
                  刑事第五庭  法  官  盧軍傑
上列正本證明與原本無異。
如不服本判決，應於判決送達後10日內敘明上訴理由，向本院提
出上訴狀 (應附繕本) ，上訴於臺灣高等法院。其未敘述上訴理
由者，應於上訴期間屆滿後20日內向本院補提理由書「切勿逕送
上級法院」。
                              書記官  周玉茹
中    華    民    國    98    年    6     月    24    日
附錄本案論罪科刑法條全文：
中華民國刑法第185條
損壞或壅塞陸路、水路、橋樑或其他公眾往來之設備或以他法致
生往來之危險者，處5 年以下有期徒刑，拘役或5 百元以下罰金
。
因而致人於死者，處無期徒刑或7 年以上有期徒刑。致重傷者，
處3 年以上10年以下有期徒刑。
第1 項之未遂犯罰之。
中華民國刑法第321 條
犯竊盜罪而有左列情形之一者，處6 月以上、5 年以下有期徒刑
：
一、於夜間侵入住宅或有人居住之建築物、船艦或隱匿其內而犯
    之者。
二、毀越門扇、牆垣或其他安全設備而犯之者。
三、攜帶兇器而犯之者。
四、結夥三人以上而犯之者。
五、乘火災、水災或其他災害之際而犯之者。
六、在車站或埠頭而犯之者。
前項之未遂犯罰之。


司法院資訊處製作；財團法人民間司法改革基金會備份。
